【裁判字號】    99,刑智上更(一),1
【裁判日期】    990628
【裁判案由】    毒品危害防制條例等
【裁判全文】
智慧財產法院刑事判決
                               99年度刑智上更(一)字第1號
上  訴  人
即  被  告  甲○○
選任辯護人  李慶松律師
上列上訴人因違反毒品危害防制條例等案件，不服臺灣臺中地方
法院中華民國96年7 月24日95年度訴字第3805號第一審判決（起
訴案號：臺灣臺中地方法院檢察署95年度偵字第03967 號），提
起上訴，臺灣高等法院臺中分院判決後，經最高法院撤銷發交本
院更審，本院判決如下：
    主  文
原判決關於甲○○部分撤銷。
甲○○共同連續販賣第四級毒品，處有期徒刑貳年，緩刑伍年。
扣案如附表所示之物均沒收。
    事  實
一、甲○○係址設臺中市○區○○路161 號1 樓「國安藥局」之
    合夥經營人、登記負責人及藥劑師，與陳孟甫（業經本案前
    審判刑確定，為該藥局之藥劑師助理）及該藥局之另一合夥
    經營人林國華（另案審理中) ，均明知「STILNO X」（中文
    名稱「使蒂諾斯」）膠囊係法商沙諾菲安萬特公司（下稱沙
    諾菲安萬特公司）所生產之藥品，而「STILNOX 」等商標，
    已經沙諾菲安萬特公司之前身法商辛達拉勃公司向原經濟部
    中央標準局（現改制為經濟部智慧財產局，以下逕稱為智財
    局）註冊取得商標專用權，現仍於專用期間內；REDUCTIL（
    中文名稱「諾美婷」）膠囊，係美商亞培大藥廠公司所生產
    之藥品，且美商亞培大藥廠公司在國內之合法代理販售藥商
    為美商亞培股份有限公司臺灣分公司（下稱亞培公司），而
    「REDUCTIL」、「REDUCTIL及圖」等商標，已經德商可諾爾
    公司及美商亞培大藥廠公司向智財局註冊取得商標專用權，
    現仍於專用期間內；渠等復明知真實姓名、年籍均不詳，自
    稱「張岱傑」之成年男子向該藥局兜售之「使蒂諾斯」、「
    諾美婷」等藥品，均非沙諾菲安萬特公司、亞培公司原廠所
    生產製造，係不詳成年人士未經核准授權，擅自製造，而於
    同一商品，使用相同於上述商標專用權人註冊商標圖樣，且
    係冒用上開商標專用權人名義，在膠囊、外包裝上標示生產
    公司、商標名稱、圖樣之偽藥；亦知悉「張岱傑」向該藥局
    兜售之「使蒂諾斯」，其成分含有ZOLPIDEN（佐沛眠）係屬
    毒品危害防制條例第2 條第2 項第4 款所規定之第四級毒品
    ，及「張岱傑」向該藥局兜售之一粒眠內含Nimetazepam （
    硝甲西泮），於販售當時屬毒品危害防制條例第2 條第2 項
    第4 款所規定之第四級毒品（但行政院95年8 月8 日院台法
    字第0950034892號函已改列為第三級毒品，因屬事實之變更
    ，其變更改列之效力僅止於其後之行為），不得販賣圖利；
    另藥局自行調劑藥粉內含有Ephedrine 、Acetaminophen 、
    Fluoxetine、Chlorpheniramine、Carbinoxamine 、
    Brompheniramine 、Dextromethorphan、Bromisoval等管制
    藥品成分，係屬禁藥，竟共同基於以意圖營利販賣偽藥、毒
    品、禁藥及明知於同一商品，使用相同於他人註冊商標而販
    賣之概括犯意聯絡，自94年6 、7 月間某日起，先後以不詳
    之價格販入數量不詳之上開偽藥、禁藥（各該偽藥均含標示
    生產公司、商標名稱、圖樣之外包裝與膠囊）及以每顆新台
    幣（下同）30元之價格販入數量不詳之一粒眠後，再於前開
    藥局內以「使蒂諾斯」每排300 元至400 元、「諾美婷」每
    包25 00 元、一粒眠每顆50元及藥粉1 公克50元之價格出售
    。嗣陳孟甫於94年11月24日凌晨零時許，在國安藥局內，以
    500 元之價格將一粒眠10顆出售予陳仕晉時，適為警所查獲
    ，並當場於藥局內扣得「使蒂諾斯」334 顆（驗餘數量312
    顆）、「諾美婷」984 顆（驗餘數量972 顆，起訴書漏未記
    載另有扣得「諾美婷」）、一粒眠合計2317顆〔白色圓形錠
    99顆（一面有十字樣），驗餘數量96顆，淺橘色圓形錠2218
    顆（一面有5 字樣），驗餘數量2216顆，起訴書誤載僅為
    2218顆），內有Ephedrine 、Acetaminophen 、Fluoxetine
    、Chlorpheniramine、Carbinoxamine 、Brompheniramine
    、Dextromethorphan等管制藥品成分藥粉之淺橘色塑膠瓶一
    瓶、灰色塑膠瓶一瓶、內有Bromisoval之管制藥品成分藥粉
    之白色塑膠瓶一瓶及出售一粒眠所得價款500 元等如附表所
    示之物。
二、案經臺中市警察局移請臺灣臺中地方法院檢察署檢察官偵查
    起訴。
    理  由
壹、程序事項：
一、按被告以外之人於審判外之言詞或書面陳述，除法律有規定
    者外，不得作為證據；又被告以外之人於審判外之陳述，雖
    不符合同法第159條之1至第159條之4之規定，但經當事人於
    審判程序同意作為證據，法院審酌該言詞陳述或書面陳述作
    成時之情況，認為適當者，亦得為證據。當事人、代理人或
    辯護人於法院調查證據時，知有第159條第1項不得為證據之
    情形，而未於言詞辯論終結前聲明異議者，視為有前項之同
    意，刑事訴訟法第159條第1項及第159條之5分別定有明文。
    經查，本判決下列所引用被告以外之人於審判外之陳述（包
    含書面陳述），固屬傳聞證據，但檢察官及被告於本院準備
    程序及審判期日中，均表示無意見，且當事人均未於言詞辯
    論終結前聲明異議，本院審酌該等證據作成之情況，認為適
    於為本件認定事實之依據，依刑事訴訟法第159條之5第2項
    規定，應具有證據能力，合先敘明。
二、至其餘本判決所引用之卷內文書證據及物證之證據能力部分
    ，並無證據證明係公務員違背法定程序所取得，檢察官、被
    告或辯護人於原審或本院均未主張排除前開物證之證據能力
    ，且迄於原審或本院言詞辯論終結前均未表示異議，本院經
    審酌前開物證並非公務員違背法定程序所取得，亦無刑事訴
    訟法第159條之4顯有不可信之情況，故上揭物證均有證據能
    力。
貳、認定犯罪事實所憑之證據
    上開犯罪事實，業據被告甲○○於本院審理時坦承不諱，核
    與證人林國華於原審審理及臺灣高等法院臺中分院審理時、
    同案被告陳孟甫於警詢偵查中及原審審理時、證人即藥局會
    計莊淑華於原審審理時證述相符，並有「國安藥局」忠明路
    店藥局執照（參見警卷第43頁）、林國華匯入薪資憑證之合
    作金庫銀行各類存款分戶交易明細表（參見原審卷一第77至
    104 頁）及智財局商標註冊證、商標註冊簿、藥品輸入許可
    證暨附表所示之扣押物品扣案可證，足認被告之自白與事實
    相符，堪予採信。
參、論罪科刑
一、法律變更之比較適用：
(一)被告行為後，94年2 月2 日修正公布之刑法，於95年7 月1
    日施行（下稱新刑法，修正前刑法下稱舊刑法）。而按行為
    後法律有變更者，適用行為時之法律，但行為後之法律有利
    於行為人者，適用最有利於行為人之法律，現行刑法第2條
    第1 項定有明文。此條規定係規範行為後法律變更所生新舊
    法律比較適用之準據法，本身尚無新舊法比較之問題，於新
    法施行後，應一律適用新法第2 條第1 項之規定，為「從舊
    從輕」之比較，說明如下：
 (1)刑法第28條共同正犯規定，亦有修正，分別適用新、舊法比
    較結果，刑法第28條原規定「2 人以上共同『實施』犯罪之
    行為者，皆為共同正犯」，新法修正為「2 人以上共同『實
    行』犯罪之行為者，皆為共同正犯」，即舊法之「實施」已
    修正為「實行」。原「實施」之概念，包含陰謀、預備、著
    手及實行等階段之行為，修正後僅共同實行犯罪行為始成立
    共同正犯。是新法共同正犯之範圍已有限縮，排除陰謀犯、
    預備犯之共同正犯。新舊法就共同正犯之範圍既因此而有變
    動，自屬犯罪後法律有變更，而新法之規定並非較有利於被
    告，應適用被告行為時之規定。
 (2)刑法第56條連續犯之規定業經修正刪除，刪除後數行為將予
    分論併罰，而數罪併罰之結果較論以連續犯裁判上一罪之情
    形為重。經比較新舊法結果，以修正前舊法之規定有利於被
    告，自應適用行為時即舊法之規定，即應依連續犯之規定論
    處。
 (3)修正後之刑法第33條第5 款既已將罰金刑之最低額由銀元一
    元即新臺幣三元，提高為新臺幣一千元，比較新、舊法結果
    ，自以被告行為時即修正前之刑法第33條第5 款規定較有利
    於被告。
 (4)本件被告前未曾犯罪受有期徒刑之宣告，不論依修正前後刑
    法第74條規定，皆得宣告緩刑。然從撤銷緩刑規定的角度而
    言，94年2 月2 日修正公佈之刑法放寬撤銷緩刑事由，對行
    為人較不利，但從新刑法施行法第6 條之1 規定可知，不論
    緩刑宣告係在新法施行前而適用舊法為之，或新法施行後適
    用新法為之，皆得依新法規定撤銷緩刑，故就撤銷緩刑而言
    ，沒有新舊法何者較有利或不利之比較問題。但新刑法第74
    條第2 項得命行為人履行負擔，同條第4 項緩刑效力不及於
    從刑及保安處分，而舊刑法行為人不須履行負擔且緩刑效力
    及於主刑及從刑，整體比較之下，依新刑法第74條所為緩刑
    宣告較不利於行為人，故比較結果，應適用行為時法律，即
    舊刑法緩刑規定（臺灣高等法院暨所屬法院因應新修正刑法
    施行座談會第19號提案研究結論參照）。
 (5)經綜合與罪刑有關之相關規定為新舊法之比較結果，修正後
    之刑法規定並非對上訴人有利，依刑法第二條第一項前段規
    定，自應整體適用其行為時法，即修正前之各該規定。
(二)又被告行為後，毒品危害防制條例業於98年5月20日修正公
    布部分條文，並自公布後6個月施行。此次修正，包含該條
    例第17條第2 項之規定，核與本案有關，是本案有就上開修
    正前、後條文為新舊法之比較，以定論罪科刑所應適用法律
    之必要。原舊法第17條規定：「犯第4條第1項至第4項、第
    5 條第1 項至第4 項前段、第6 條第1 項至第4 項、第7 條
    第1項 至第4 項、第8 條第1 項至第4 項、第10條或第11條
    第1項 、第2 項之罪，供出毒品來源，因而破獲者，得減輕
    其刑。」新法變更為第一項：「犯第4 條至第8 條、第10條
    、第11條之罪，供出毒品來源，因而查獲其他正犯或共犯者
    ，減輕或免除其刑。」並新增第2 項規定為：「犯第4 條至
    第8 條之罪於偵查及審判中均自白者，減輕其刑。」依上開
    方式，就與論處販賣第四級毒品罪刑有關之一切情形，綜其
    全部罪刑之結果而為比較適用，應整體適用對被告較有利之
    新法規定。
(三)按一粒眠〔內含Nimetazepam （硝甲西泮）〕原屬毒品危害
    防制條例第2 條第2 項第4 款所規定之第四級毒品，而行政
    院95年8 月8 日院台法字第0950034892號函雖將之改列為第
    三級毒品，但行政機關依據委任立法而制定具有填補空白刑
    法補充規範之法規命令，縱可認為具有法律同等之效力，惟
    該法規命令之本身，僅在補充法律構成要件之事實內容，並
    無刑罰之具體規定，究難解為刑罰法律。該項補充規範之內
    容，縱有變更或廢止，惟對行為時之法律構成要件及處罰之
    價值判斷，並無軒輊，因此空白刑法補充規範之變更，僅能
    認為事實變更，不屬於刑罰法律之變更及廢止之範疇，無刑
    法第二條第一項法律變更之比較適用問題，應逕依行為時空
    白刑法填補之事實適用法律。行政院依毒品危害防制條例第
    二條第三項之委任立法，將原公告毒品之分級及品項重行公
    告，乃是行政上為適應當時社會環境需要所為事實上變更，
    並非刑罰法律有所變更，無論公告內容如何變更，其效力僅
    及於以後之行為，無刑法第二條第一項法律變更之適用，本
    件被告甲○○共同販賣之毒品一粒眠，應依渠等行為時公告
    毒品之分級與品項，認係第四級之毒品。
(四)復按藥事法於95年5 月30日亦經修正公布，並於95年7 月1
    日施行，修正前藥事法第83條規定：「明知為偽藥或禁藥，
    而販賣、供應、調劑、運送、寄藏、牙保、轉讓或意圖販賣
    而陳列者，處7 年以下有期徒刑，得併科新臺幣500 萬元以
    下罰金。以犯前項之罪為常業者，處2 年以上10年以下有期
    徒刑，得併科新臺幣2500萬元以下罰金。犯前二項之罪，因
    而致人於死者，處7 年以上有期徒刑，致重傷者，處3 年以
    上12年以下有期徒刑。因過失犯第1 項之罪者，處2 年以下
    有期徒刑、拘役或科新臺幣30萬元以下罰金。第1 項及第2
    項之未遂犯罰之。」，修正後藥事法第83條則規定：「明知
    為偽藥或禁藥，而販賣、供應、調劑、運送、寄藏、牙保、
    轉讓或意圖販賣而陳列者，處7 年以下有期徒刑，得併科新
    臺幣500 萬元以下罰金。犯前項之罪，因而致人於死者，處
    7 年以上有期徒刑，致重傷者，處3 年以上12年以下有期徒
    刑。因過失犯第1 項之罪者，處2 年以下有期徒刑、拘役或
    科新臺幣30萬元以下罰金。第1 項之未遂犯罰之。」，刪除
    其中常業犯暨常業犯之未遂犯規定。本件被告甲○○共同經
    營之「國安藥局」忠明路店，主要營利事項為西藥之調劑、
    供應與零售，偽藥、禁藥僅伴隨為販售，並非買賣之主要標
    的，此有前開藥局執照在卷為憑，員警於該藥局內所扣得之
    偽藥、禁藥，相較於實務上之同類型案件，其數量尚非繁多
    亦足徵，尚難認被告甲○○與共犯陳孟甫、林國華於本件係
    以販賣偽藥、禁藥並恃以維生為常業，亦無證據足認被告甲
    ○○行為時之主觀意思係以販賣偽藥、禁藥為業，本件自無
    庸為新舊法比較，藥事法雖前揭刪除常業犯規定之修正，對
    於本件之論罪並不生實質之影響。
二、按藥事法所謂販賣行為，並不以販入之後復行賣出為要件，
    祇要以營利為目的，將禁藥購入或賣出，有一於此，其犯罪
    即為完成；藥事法所謂販賣，係指明知其為偽藥或禁藥，意
    圖販賣而有販入或賣出之行為而言，其販入及賣出之行為，
    不必二者兼備，有一即屬成立（最高法院67年度台上字第25
    00號、68年度台上字第606號判例參照）。次按，販賣毒品
    罪，不以販入後復行賣出為構成要件，祇須行為人以營利為
    目的，將毒品購入或賣出，有一於此，其犯罪即屬完成（最
    高法院95年台上字第5014號、96年台上字第416號判決參照
    ）。本件被告自承如附表一所示藥品都是販售用的，是以其
    既以營利為目的，購入如附表所示之毒品、偽藥及禁藥時，
    其犯罪即為完成。
三、又按商標法就偽造、仿冒商標行為，已有處罰之特別規定，
    固應排除刑法第220 條、第210 條之偽造準私文書規定之適
    用。又偽造他人之藥物名稱、仿單、標籤於物品之包裝上，
    固足以表示一定之用意，而屬刑法第220 條之準文書；惟因
    藥事法第86條第1 項亦有特別處罰之規定，而不另論以偽造
    準私文書罪。商品外包裝上，除印製商標、記載藥物名稱標
    籤外，若並有商品條碼，以及獲核准製造之廠商之名稱，即
    係以文字、符號，表示係該廠商或其授權製造之廠商所製造
    之某類商品，非商標法第81條侵害商標及藥事法第86條第1
    項冒用藥物名稱、仿單、標籤規範意旨所得涵攝，應係刑法
    第220 條之準文書，若有偽造，即應論以刑法第220 條、第
    210 條之偽造準私文書罪（最高法院98年度台上字第7970號
    刑事判決要旨）。是以販賣仿冒商標之偽藥，倘非僅於藥品
    本身或包裝標示商標或他人之藥物名稱，並包括生產公司之
    標示時，即應再論以刑法第216 條、第220 條、第210 條之
    行使偽造準私文書罪。
四、核被告基於營利之目的販賣第四級毒品之行為，係犯毒品危
    害防制條例第4 條第4項 之罪，至其販賣毒品前意圖販賣而
    持有毒品之低度行為，為其販賣之高度行為所吸收，不另論
    罪。被告基於同一營利目的之販賣偽藥、禁藥之行為，則係
    犯藥事法第83條第1 項之明知為偽藥、禁藥而販賣罪、藥事
    法第86條第1 項之冒用他人藥物之名稱、仿單或標籤罪、藥
    事法第86條第2 項之明知為冒用他人藥物之名稱、仿單、標
    籤之藥物而販賣罪、商標法第82條之明知為仿冒商標商品而
    販賣罪、刑法第216 條、第220 條第1 項、第210 條之行使
    偽造準私文書罪。又被告販賣偽藥，雖同時亦販賣冒用藥物
    名稱、藥品說明書即仿單、標籤之藥物，然藥事法第86條第
    2 項與同法第83條第1 項應有法條競合之補充關係，僅論以
    較重第83條第1 項販賣偽藥罪即足。另被告所犯行使偽造之
    藥物名稱及標籤之準私文書行為，同時涉犯藥事法第86條第
    1 項之冒用他人藥物之名稱、仿單及標籤罪，然因有法條競
    合之吸收關係，應從一重之刑法行使偽造準私文書罪論科。
    被告先後多次販賣第四級毒品、明知為禁藥而販賣、販賣仿
    冒商標商品、明知為偽藥而販賣、行使偽造準私文書等行為
    ，各時間緊接，方法相同，且各觸犯構成要件相同之罪名，
    顯係基於概括之犯意反覆為之，為連續犯，均應依修正前刑
    法第56條之規定論以一罪，並加重其刑。被告於販入各該毒
    品、禁藥及偽藥後均係置於櫃台內同時供販售之用，至其販
    入各該藥品之確切時間，除共同被告陳孟甫、林國華之自白
    外，卷內並無其他佐證可資認定販入各該第四級毒品、禁藥
    及偽藥之具體內容、時間，抑或部分藥品是否有同時販入或
    於密接時間及空間販入之情形，而無從具體切割被告之犯行
    為數行為，是以依罪疑惟輕之原則，自應認被告係以一行為
    ，同時觸犯販賣第四級毒品罪、明知為禁藥而販賣罪、販賣
    仿冒商標商品罪、明知為偽藥而販賣罪，為想像競合犯，應
    依刑法第55條之規定，從一重之販賣第四級毒品罪處斷。被
    告甲○○與陳孟甫、林國華間就上開犯行，有犯意聯絡及行
    為分擔，為共同實行犯罪之行為，應論以共同正犯。又起訴
    事實雖僅敘及販賣第四級毒品、偽藥、禁藥等事實，惟就
    本件論罪之其他部分事實與已起訴部分，有實質一罪及裁判
    上一罪之關係，為起訴效力所及，基於審判不可分原則，本
    院自得併予審判，附此敘明。
肆、原審以被告犯罪事證明確，予以論罪科刑，固非無見，惟查
    ：(一)按依毒品危害防制條例第19條第1 項所定「供犯罪所用
    或因犯罪所得之物」，係指犯第4 條至第9 條、第12條、第
    13條或第14條第1 項、第2 項之罪所用或所得之物，不包括
    毒品本身在內，尚不得援用此項規定為第三、四級毒品之沒
    收依據。再同條例對於查獲之製造、運輸、販賣、意圖販賣
    而持有、以非法方法使人施用、引誘他人施用及轉讓第三、
    四級毒品之沒收，並無特別規定，如其行為已構成犯罪，則
    該毒品即屬不受法律保護之違禁物，應回歸刑法之適用，依
    刑法第38條第1項第1 款之規定沒收之，始為適法（最高法
    院96年度臺上字第2427號判決參照）。故扣案之一粒眠係第
    四級毒品，原審依毒品危害防制條例第19條第1 項規定宣告
    沒收，於法不合；(二)原審判決於事實中有關於行使偽造準文
    書之記載，但於理由中漏未敘及，容有事實、理由不備之違
    誤；(三)刑法刪除連續犯之前，基於概括之犯意而為多次販賣
    毒品行為，實務上向採「連續犯」說，而不採「集合犯」說
    。故就連續犯尚未刪除前所為多次販賣毒品行為，以及非屬
    常業犯罪型態之多次販賣毒品、偽藥、禁藥之行為而言，法
    院於連續犯刪除後審判時，即應依刑法第二條第一項之規定
    比較新舊法，而採用較有利於行為人之舊法各論以連續販賣
    一罪，始為適法。原判決認定上訴人於連續犯刪除前多次販
    賣毒品、偽藥、禁藥及仿冒他人商標商品之行為，並無新舊
    法關於連續犯規定之比較適用，而應論以「集合犯」一罪，
    自有不當；(四)被告於原審判決後，已於本院審理中與告訴人
    等達成和解，並分別賠償相當之金額予告訴人，此有被告與
    告訴人和解書影本在卷可稽，原判決量刑不及審酌，尚有未
    洽；(五)毒品危害防治條例於原審判決後之98年5 月20日增訂
    第17條第2 項，犯第四條至第八條之罪於偵查及審判中均自
    白者，減輕其刑。原審不及審酌，亦有未洽。綜上，原審判
    決既有上開可議之處而無可維持，自應由本院予以撤銷改判
    。
伍、爰審酌被告係領有政府核發專業證照之藥劑師，竟逕將證照
    任由他人使用，嚴重破壞政府的公信力，且任由共犯林國華
    、陳孟甫等販賣毒品、偽藥、禁藥，足以使購買施用者導致
    生理及心理毒害，形成生理成癮性及心理依賴性，戕害國民
    身心健康，危害社會治安；另被告明知購入來路不明之偽藥
    、禁藥，可能危害消費者之生命、身體健康，且藥品名稱及
    他人註冊之商標圖樣具有辨識商品來源之功能，企業經營者
    通常經過相當時間並投入大量資金於商品之行銷及品質之改
    良，始得使該藥品名稱及使用之商標圖樣具有代表一定品質
    之效用，竟為圖私利，購入仿冒「使蒂諾斯」及「諾美婷」
    錠劑等偽藥後，加價販售予不特定人牟利，不僅對前揭沙諾
    菲安萬特公司等公司之商譽造成損害，更足戕害使用者之身
    體健康，惟被告於偵查及本院審判程序時已坦認全部犯行，
    符合現行毒品危害防治條例第17條第2 項減刑之規定，且其
    於95年事發迄今，亦未再有任何犯罪，犯後態度尚稱良好，
    況其並未親自於該藥局執業，犯罪所得亦屬有限等一切情狀
    ，爰量處如主文所示之刑。又查被告未曾因故意受有期徒刑
    以上刑之宣告，有臺灣高等法院被告前案記錄表在卷可參，
    且被告於本院審理時已與告訴人達成和解，且已支付公訴人
    建議之公益捐，被告經此偵查、審判程序，復經科刑教訓，
    應已知所警惕而無再犯之虞，因認所宣告之刑以暫不執行為
    適當，爰併諭知緩刑五年，以啟自新。又被告犯罪之時間，
    固係在96年4 月24日之前，但因處刑已逾有期徒刑1 年6 月
    ，不符中華民國九十六年罪犯減刑條例所定減刑條件，併予
    敘明。
陸、扣案如附表編號一、編號二所示之物，均係仿冒沙諾菲安萬
    特公司、亞培公司等商標專用權人之商標商品，不問屬於犯
    人與否，均應依商標法第83條規定宣告沒收（藥物部分因檢
    驗耗用之偽藥既已滅失，應予沒收者以驗餘數量欄所示之數
    目為準）。另扣案如附表編號三所示之驗餘後之一粒眠合計
    2312顆，經鑑識後含有毒品硝甲西泮之成分，依刑法第38條
    第1 項第1 款之規定宣告沒收。至扣案如附表編號四所示之
    現金500 元，係被告甲○○共同販售毒品一粒眠十顆予證人
    陳仕晉之犯罪所得，應依毒品危害防制條例第19條第1 項之
    規定，宣告沒收。另編號五至編號七所示塑膠瓶內之藥粉，
    經鑑定後均含有管制藥品成分，屬藥事法第22條第1 項第1
    款所示之禁藥，而藥事法第79條第1 項固規定：「查獲之偽
    藥或禁藥，沒入銷燬之」，但上開沒入銷燬之規定，係列於
    藥事法第八章「稽查及取締」內，而非列於第九章之「罰則
    」，其性質應屬行政秩序罰，屬行政機關依行政程序科罰之
    權限，法院自不得越權於判決內諭知沒入銷燬（參見最高法
    院92年度台上字第278 號判決意旨），是起訴書遽引該法條
    為聲請法院沒入銷毀之依據，恐有誤會；惟該等藥物（含外
    包裝之塑膠瓶）屬被告甲○○與共犯所有供渠等違犯本件販
    賣禁藥部分犯行所用之物，依刑法第38條第1 項第2 款之規
    定為沒收之諭知。
    據上論斷，應依刑事訴訟法第369 條第1 項前段、第364 條
    、第299 條第1 項前段，毒品危害防制條例第4 條第4 項、
    第19條第1 項，藥事法第83條第1 項，商標法第82條、第83
    條，修正前刑法第28條、第33條第5 款、第56條，刑法第2
    條第1 項、第11條前段、第38條第1 項第1 款、第2 款、第
    55條、第210條、第216條、第220條，判決如主文。
本案經檢察官羅雪梅到庭執行職務。
中    華    民    國    99    年     6    月   28     日
                    智慧財產法院第一庭
                          審判長法  官  李得灶
                                法  官  王俊雄
                                法  官  熊誦梅
以上正本係照原本作成。
如不服本判決，應於收受送達後十日內向本院提出上訴書狀，其
未敘述上訴之理由者，並得於提起上訴後十日內向本院補提理由
書（均須按他造當事人之人數附繕本）。
中    華    民    國    99    年     6    月   28     日
                                書記官  張祐豪
附錄：本案論罪科刑法條全文
毒品危害防制條例第4 條第4 項
製造、運輸、販賣第四級毒品者，三年以上十年以下有期徒刑，
得併科新臺幣三百萬元以下罰金。
毒品危害防制條例第17條第2 項
犯第四條至第八條之罪於偵查及審判中均自白者，減輕其刑。
藥事法第83條第1 項
明知為偽藥或禁藥，而販賣、供應、調劑、運送、寄藏、牙保、
轉讓或意圖販賣而陳列者，處7 年以下有期徒刑，得併科新臺幣
5 百萬元以下罰金。
藥事法第86條第1 項
擅用或冒用他人藥物之名稱、仿單或標籤者，處1 年以下有期徒
刑、拘役或科或併科新台幣5 萬元以下罰金。
商標法第81條
未得商標權人或團體商標權人同意，有下列情形之一者，處3 年
以下有期徒刑、拘役或科或併科新臺幣20萬元以下罰金：
一、於同一商品或服務，使用相同之註冊商標或團體商標者。
二、於類似之商品或服務，使用相同之註冊商標或團體商標，有
    致相關消費者混淆誤認之虞者。
三、於同一或類似之商品或服務，使用近似於其註冊商標或團體
    商標之商標，有致相關消費者混淆誤認之虞者。
商標法第82條：
明知為前條商品而販賣、意圖販賣而陳列、輸出或輸入者，處1
年以下有期徒刑、拘役或科或併科新臺幣5 萬元以下罰金。
刑法第210 條
偽造、變造私文書，足以生損害於公眾或他人者，處5 年以下有
期徒刑。
刑法第216 條
行使第210 條至第215 條之文書者，依偽造、變造文書或登載不
實事項或使登載不實事項之規定處斷。
刑法第220 條
在紙上或物品上之文字、符號、圖畫、照像，依習慣或特約，足
以為表示其用意之證明者，關於本章及本章以外各罪，以文書論
。
錄音、錄影或電磁紀錄，藉機器或電腦之處理所顯示之聲音、影
像或符號，足以為表示其用意之證明者，亦同。
附表：
┌──┬──────┬──────┬───────┬────┬────┬──────┐
│編號│扣案物品名稱│原產製造公司│查  扣  地  點│查扣數量│驗餘數量│備   註     │
├──┼──────┼──────┼───────┼────┼────┼──────┤
│一  │「使蒂諾斯」│沙諾菲安萬特│臺中市北區忠明│334顆   │312顆   │偽藥並含    │
│    │            │公司        │路161號1樓    │        │        │ZOLPIDEN（佐│
│    │            │            │              │        │        │沛眠）為第四│
│    │            │            │              │        │        │級毒品      │
├──┼──────┼──────┼───────┼────┼────┼──────┤
│二  │「諾美婷」  │亞培公司    │同上          │984顆   │972顆   │偽藥        │
│    │            │            │              │        │        │            │
├──┼──────┼──────┼───────┼────┼────┼──────┤
│三  │一粒眠      │            │同上          │2317顆  │2312顆  │第四級毒品  │
├──┼──────┼──────┼───────┼────┼────┼──────┤
│四  │現金五百元  │            │同上          │        │        │犯罪所得    │
├──┼──────┼──────┼───────┼────┼────┼──────┤
│五  │淺橘色塑膠瓶│            │同上          │1瓶     │        │禁藥、內含Ep│
│    │裝藥粉      │            │              │        │        │hedrine、Ace│
│    │            │            │              │        │        │taminophen、│
│    │            │            │              │        │        │Fluoexetine │
│    │            │            │              │        │        │、Chlorpheni│
│    │            │            │              │        │        │ramine及Dext│
│    │            │            │              │        │        │romethorphan│
│    │            │            │              │        │        │1 等管制藥品│
│    │            │            │              │        │        │成分        │
├──┼──────┼──────┼───────┼────┼────┼──────┤
│六  │灰色塑膠瓶裝│            │同上          │1瓶     │        │禁藥、內含Ep│
│    │藥粉        │            │              │        │        │hedrine、Ace│
│    │            │            │              │        │        │taminophen、│
│    │            │            │              │        │        │Fluoexetine │
│    │            │            │              │        │        │、Chlorpheni│
│    │            │            │              │        │        │ramine及Dext│
│    │            │            │              │        │        │romethorphan│
│    │            │            │              │        │        │1等管制藥品 │
│    │            │            │              │        │        │成分        │
├──┼──────┼──────┼───────┼────┼────┼──────┤
│七  │白色塑膠瓶裝│            │同上          │1瓶     │        │禁藥、內含Br│
│    │藥粉        │            │              │        │        │omisoval之管│
│    │            │            │              │        │        │制藥品成分  │
└──┴──────┴──────┴───────┴────┴────┴──────┘


司法院資訊處製作；財團法人民間司法改革基金會備份。
